【裁判字號】    92,台上,596
【裁判日期】    920213
【裁判案由】    強盜等罪
【裁判全文】
最高法院刑事判決                                九十二年度台上字第五九六號
    上  訴  人  甲○○
右上訴人因強盜等罪案件，不服台灣高等法院中華民國九十一年十一月八日第二審判
決（九十一年度上訴字第二六九九號，起訴案號：台灣桃園地方法院檢察署九十年度
偵字第一七四四六號），提起上訴，本院判決如左：
    主  文
上訴駁回。
    理  由
按刑事訴訟法第三百七十七條規定，上訴於第三審法院，非以判決違背法令為理由，
不得為之。是提起第三審上訴，應以原判決違背法令為理由，係屬法定要件。如果上
訴理由狀並未依據卷內訴訟資料，具體指摘原判決不適用何種法則或如何適用不當，
或所指摘原判決違法情事，顯與法律規定得為第三審上訴理由之違法情形，不相適合
時，均應認其上訴為違背法律上之程式，予以駁回。本件原判決認定上訴人甲○○有
其事實欄所載之加重強盜，及損壞公務員職務上掌管之物品等犯行，已詳述其所憑之
證據及認定之理由。對於上訴人所為僅係恐嚇取財，又砸毀之錄音機係警員私人之物
品等語之辯解，認係空言飾詞，不足採信，亦依調查所得之證據資料詳加指駁及說明
。因而維持第一審依刑法第三百三十條第一項論處上訴人罪刑，及適用想像競合犯關
係從一重依同法第一百三十八條論處上訴人罪刑（分別處有期徒刑七年四月、三月）
之判決，駁回上訴人在第二審對此二部分之上訴。上訴人仍表不服，提起第三審上訴
，其上訴意旨略謂：上訴人警詢筆錄係分局人員為符合被害人徐黃清鳳指訴，而重新
製作，上訴人因受刑求而簽名，又警員於檢察官偵查時係證稱錄音機為私人物品，原
審未詳予調查，即以筆錄所載為不利於上訴人之認定，有採證違法及證據調查未盡之
違誤云云。惟查：被害人於警詢與第一審及原審審理時，一再指訴上訴人將刀架在其
頸部強取皮包；而上訴人於警詢亦自白以西瓜刀架在被害人頸部取走皮包，於檢察官
偵查中猶供認將刀置於被害人肩上，復有被害人因被架刀而脖子紅腫之照片可參；另
警員許瑞福、沈宏昌於檢察官偵查均供證該錄音機係公物，有各該筆錄可稽。原判決
因而認定上訴人係強盜而非恐嚇，另有損壞公務員職務上所掌之物品犯行，其採證認
事，從形式上觀察，並未違背證據法則。上訴人於原審並未以其警詢係受刑求資為抗
辯，復未依卷證資料具體指摘原審有何證據應調查而未予調查，泛言原審有證據調查
未盡之違法，自非適法之第三審上訴理由。其此二部分之上訴為違背法律上之程式，
均應駁回。又關於上訴人所涉刑法第三百三十七條侵占離本人所持有之物罪、同法第
三百四十九條第一項之收受贓物罪、同法第一百四十條第一項侮辱公務員罪，核均屬
刑事訴訟法第三百七十六條第一款之案件，既經第二審判決，自不得上訴於第三審法
院，上訴人一併對上開部分提起上訴，自非合法，亦均應予駁回。
據上論結，應依刑事訴訟法第三百九十五條前段，判決如主文。
中      華      民      國    九十二    年      二      月     十三     日
                              最高法院刑事第十二庭
                                  審判長法官  張  淳  淙
                                        法官  謝  俊  雄
                                        法官  蘇  振  堂
                                        法官  張  春  福
                                        法官  呂  丹  玉
      右正本證明與原本無異
                                              書  記  官
中      華      民      國    九十二    年      二      月     二十     日


司法院資訊處製作；財團法人民間司法改革基金會備份。
